【裁判字號】    98,交易,64
【裁判日期】    980724
【裁判案由】    過失傷害
【裁判全文】
臺灣臺北地方法院刑事判決              98年度交易字第64號
公  訴  人  臺灣臺北地方法院檢察署檢察官
被      告  丙○○
上列被告因過失傷害案件，經檢察官提起公訴（98年度調偵字第
118號），本院判決如下：
    主  文
丙○○因過失傷害人，處拘役伍拾日，如易科罰金，以新臺幣壹
仟元折算壹日。
    事  實
一、丙○○於民國97年4月23日晚間10時30分，駕駛6010-EX號自
    用小客車，沿臺北縣新店市○○路○段往碧潭橋方向行駛，
    行駛至右側往太平宮之路口時，應注意車前狀況，而依當時
    為夜間照明不佳之晴天，柏油路面乾燥、無障礙物，視距良
    好等情形，並無不能注意之情事，竟疏未注意，適有行人乙
    ○○違反設有劃分島之路段行人不得穿越道路之規定，逕行
    穿越道路，由北往南橫越安康路一段，丙○○未及閃避，所
    駕車輛之左側踫撞到乙○○，致乙○○當場昏迷，因而受有
    頭部損傷、右側顴骨上顎骨及下顎骨骨折、左側齒顎關節骨
    折、右側肢體多處擦挫傷之傷害。丙○○肇事後於未被有偵
    查犯罪職務之公務員發覺前，在告訴人就醫之醫院向前往處
    理之臺北縣政府警察局新店分局交通分隊警員承認為肇事人
    ，自首上情，接受裁判。
二、案經乙○○訴由請臺灣臺北地方法院檢察署檢察官偵查起訴
    。
    理  由
一、訊據被告丙○○固不否認其於上揭時、地，駕車撞及告訴人
    乙○○，致告訴人受傷等情，惟辯稱：是告訴人穿越馬路撞
    到其所駕之車，其當時是綠燈，告訴人突然跑出來，且是穿
    越快車道中間有安全島的馬路，突然衝出來，其不及反應，
    告訴人才會撞到其車受傷等語。經查：
  (一)被告於上揭時地，駕駛車牌號碼6010-EX號自用小客車，與
    告訴人發生碰撞，並造成告訴人倒地，受有前述傷害之事實
    ，業據告訴人於警詢、偵查及本院審理中指證綦詳，並有道
    路交通事故現場圖、道路交通事故調查報告表、車禍現場與
    車損照片附卷可稽（見97年度他字第6997號卷第25-26頁、
    29-39頁），而告訴人係因本件車禍而受有上開傷害，亦有
    天主教會耕莘醫院診斷證明書附卷足憑。被告對於此部分事
    實亦不否認。是被告所駕車輛於上開時、地與告訴人發生碰
    撞，致告訴人受傷之事實，堪以認定。
  (二)關於本件車禍事故發生之經過，證人即目擊者甲○○於本院
    審理時證稱：「那天是晚上，沒有下雨，我當天騎車沿安康
    路往碧潭路方向，我當時在太平宮附近加油站旁停等紅燈，
    被告車在我前面，綠燈之後被告車還是開在我的前面，前行
    沒有多久，被告的車欲往太平宮方向右轉，我還是騎車在被
    告的後面，我看到的時候，就是告訴人乙○○撞到被告駕駛
    座左邊的玻璃，我可以確定告訴人是從公車站牌那個方向走
    過來的，那時候我往前到紅綠燈的時候就逆向迴轉過來幫忙
    ，現場我有看到一位學弟，也是站在那裡，那位學弟說告訴
    人是跟他坐同一班公車下來的，然後被告打電話報警叫救護
    車。」、「告訴人走的那個方向我確定沒有斑馬線或人行道
    ，告訴人是直接穿越車道。」等語（本院卷第25頁），參以
    證人甲○○及現場處理警員於偵查中均證稱告訴人是倒在駕
    駛座左後方之位置（97年度他字第6997頁號卷第69-70頁）
    ，而偵查卷附之照片（97年度他字第6997頁號卷第32頁）顯
    示被告車子受損之位置亦均在左方。又本件交通事故經送臺
    灣省臺北縣區行車事故鑑定委員會鑑定之結果，認：「乙○
    ○於設有分隔島之路段，違規橫越馬路，為肇事主因；丙○
    ○駕駛自用小客車，未注意車前況狀，為肇事次因」，有該
    會鑑定意見書附卷可佐（見本院卷第32-33頁），足見本件
    車禍事故之主要發生是因告訴人自被告左方違規橫越馬路橫
    越馬路所致，而被告疏未注意車前況狀則為肇事次因。按汽
    車行駛時，駕駛人應注意車前狀況，並隨時採取必要之安全
    措施道路交通安全規則第94條第3項定有明文，被告駕車自
    應遵守上開規定，而依當時為夜間照明不佳之晴天，柏油路
    面乾燥、無障礙物，視距良好等情形，有道路交通事故調查
    報告表（一）及現場照片附卷可證，並無不能注意之情，被
    告竟疏未注意而撞及告訴人，其仍有過失，且與告訴人前揭
    傷勢間，有相當因果關係。是縱告訴人與有過失，仍不能解
    免被告之刑責。本案事證明確，被告犯行洵堪認定，應依法
    論科。
二、核被告所為，係犯刑法第284條第1項過失傷害罪。被告肇事
    後於偵查犯罪機關發覺前，即主動向據報到場處理之警員自
    首而接受裁判，有臺北縣政府警察局新店分局道路交通事故
    肇事人自首情形記錄表（97年度他字第6997號卷第28頁反面
    ）附卷可稽。被告對於未發覺之罪自首而接受裁判，依刑法
    第62條前段規定減輕其刑。爰審酌被告疏未注意致與告訴人
    碰撞而使之受傷，其過失程度較輕及告訴人傷勢程度，暨因
    告訴人要求賠償金額過高無法達成和解等一切情狀，量處如
    主文所示之刑，並諭知易科罰金之折算標準。
據上論斷，應依刑事訴訟法第284條之1、第299條第1項前段，刑
法第284條第1項、第41條第1項前段、第62條前段，刑法施行法
第1條之1，判決如主文。
本案經檢察官孟令士到庭執行職務
中    華    民    國    98    年    7    月    24    日
                  刑事第十五庭  法  官   廖紋妤
上正本證明與原本無異。
如不服本判決應於收受送達後10日內向本院提出上訴書狀，並應
敘述具體理由；其未敘述上訴理由者，應於上訴期間屆滿後20日
內向本院補提理由書（均須按他造當事人之人數附繕本）「切勿
逕送上級法院」。
                                書記官   林妙穗
中    華    民    國    98    年    7    月    24    日
附錄本案所犯法條全文
中華民國刑法第284條
因過失傷害人者，處6月以下有期徒刑、拘役或5百元以下罰金，
致重傷者，處1年以下有期徒刑、拘役或5百元以下罰金。
從事業務之人，因業務上之過失傷害人者，處1年以下有期徒刑
、拘役或1千元以下罰金。致重傷者，處3年以下有期徒刑、拘役
或2千元以下罰金。


司法院資訊處製作；財團法人民間司法改革基金會備份。
